臺灣臺北地方法院刑事判決
111年度審易字第802號
公  訴  人  臺灣臺北地方檢察署檢察官
被      告  魏呈羽


上列被告因妨害風化案件，經檢察官提起公訴（111年度偵字第7
528號），本院判決如下：
    主  文
魏呈羽犯公然猥褻罪，處有期徒刑柒月。
    事  實
一、魏呈羽於民國110年10月10日晚間7時許，搭乘臺灣鐵路第24
    8車次太魯閣號列車往花蓮方向，於列車已過萬華站而接近
    臺北站期間，竟意圖供人觀覽，站立於上開列車第7車廂內
    由黃○○（年籍資料詳卷，下稱黃女）所乘坐第50號座位旁走
    道上，面向黃女，拉下其褲襠而裸露其呈勃起狀態之生殖器
    ，並以手撫摸其生殖器（即「自慰」），而公然為上開猥褻
    之行為，黃女見狀驚聲尖叫後，魏呈羽旋快步逃離該車廂，
    經同車廂之乘客蔡○○聽聞黃女尖叫並呼喊有男子裸露生殖器
    等語，乃協助上前追到魏呈羽，並促請魏呈羽向列車長鍾○○
    說明，經列車長鍾○○留下魏呈羽之個人資料，嗣黃女亦報警
    處理，始悉上情。
二、案經黃女訴由內政部警政署鐵路警察局臺北分局報請臺灣臺
    北地方檢察署檢察官偵查起訴。
    理  由
壹、程序部分：
    本案據以認定事實之供述證據，公訴人及被告魏呈羽於本院
    言詞辯論終結前均未爭執其證據能力，經審酌該等證據之取
    得並無違法，且與本案待證事實具有關聯性，依刑事訴訟法
    第159條之5之規定，自有證據能力；至所引非供述證據部分
    ，與本案事實具自然關聯性，且非公務員違背法定程序所取
    得，依同法第158條之4規定反面解釋，亦具證據能力。
貳、實體部分：
一、認定事實所憑之證據及理由： 
    訊據被告矢口否認有何公然猥褻犯行，並辯稱：我沒有印象
    ，我覺得我沒有云云。經查：
  ㈠被告有於前揭時間搭乘前開列車第7車廂，後經同車廂乘客蔡
    ○○促請其下車後向列車長鍾○○留下個人資料後離去等情，業
    據被告警詢及偵訊時自承在卷（見臺灣臺北地方檢察署111
    年度偵字第7528號卷【下稱偵字卷】第10至11、101至102頁
    ），核與證人即告訴人黃女、證人蔡○○、鍾○○於警詢及偵查
    中之證述情節相符（見偵字卷第15至16、19至21、31至34、
    85至87頁），且有被告下車後於月台與列車長交談及嗣後搭
    車離去之月台監視器錄影影像截圖在卷可佐（見偵字卷第45
    至48頁），堪以認定。
　㈡據證人黃女於警詢及偵訊時證稱：當時我的座位在第7車廂的
    右邊最後一排，我是坐靠窗座位，被告坐在左邊那排距離我
    前方3排的座位，左右兩邊後面各3排只有坐我跟被告，火車
    行進期間，被告突然站起來，轉頭看著我，朝我走過來，走
    到我的座位旁面向我，把他的褲頭拉下來，用他的手撫摸他
    的生殖器，是勃起狀態，並且一直看著我，我先站起來往窗
    戶靠了一下，我有點害怕，楞了3秒後先尖叫，被告聽到我
    尖叫，就往後逃走，然後坐在我前面幾排的證人蔡○○就站起
    來轉過來看我，我就指著被告說有變態，證人蔡○○就過去追
    被告，被告從我身後的那節車廂離開，我留在我原本的座位
    ，後來列車長有來找我，幫我聯繫鐵路警察，到了南港站我
    下車，警察在月台跟我留聯絡方式及資料，後來我繼續搭車
    ，過程中有警察打給我，告訴我這件事比較敏感，請我到○○
    後找鐵路警察報案；當時那節車廂大概有10個人左右等語（
    見偵字卷第15至17、85至86頁）。
　㈢且告訴人黃女之指證內容確有下列補強證據可資佐證為真實
    ：　
　⒈證人蔡○○於警詢及偵訊時證稱：案發當時我聽到尖叫聲，轉
    頭就看到告訴人站起來，而且縮在角落，然後有一名男子，
    從面向小姐的狀態變成轉身過去按車廂的感應門，準備要離
    開的樣子，我聽到小姐說那個人露鳥、是變態，我就趕快去
    追那個男生，那個男生走得很快，我沿路一直叫他，但他都
    沒有要停下來，後來追到第3或第4節車廂，過了感應門後，
    他就面向車門，準備要下列車，但當時列車還沒進站，我問
    他剛才發生什麼事，他沒回應我，我拍他，他才轉身說剛才
    沒什麼事、沒怎麼樣，我說剛才那位小姐說你猥褻她，他說
    我不知道，我就說我們一起去找列車長交代清楚；該男子就
    是卷附月台監視器錄影影像截圖中的藍衣男子等語（見偵字
    卷第19至21、86至87頁）。
　⒉證人鍾○○於警詢時證稱：我後來前往第7車廂第50號座位找女
    性乘客，女乘客告訴我剛剛有被一名男旅客對著她露出生殖
    器，我就聯繫通報請最近停靠站的鐵路警察處理等語（見偵
    字卷第32至34頁）。
　㈣基此，告訴人在被告對其公然為露出生殖器並自慰之猥褻行
    為後，第一時間即有驚恐及呼救之自然情緒反應，且於列車
    長獲報到場處理後，隨即向列車長告知上情，而被告為前揭
    行為時，見告訴人高聲呼救後即行逃逸，且經證人蔡○○追呼
    猶不予理會而快步離去且佯以無事，而試圖掩飾其違法猥褻
    行為等情，均足證告訴人指證之真實性。而被告既在行駛中
    之臺灣鐵路列車車廂內直接面向告訴人公然為前揭行為，當
    有供人觀覽之意圖甚明。被告所辯前詞，純屬卸責，不足採
    信。
  ㈤被告固聲請本院調取前揭列車上開車廂案發當時之監視器錄
    影檔案，然上開車廂內並未設置監視器乙情，有臺灣臺北地
    方檢察署公務電話紀錄可佐（見偵字卷第77頁），且證人鍾
    ○○於警詢時亦陳稱無上開車廂之監視器影像檔案等語（見偵
    字卷第33頁），況被告確有為本案公然猥褻行為之事實既臻
    明確，業經論證如前，是上開證據之聲請，依刑事訴訟法第
    163條之2第2項第1款、第3款之規定，並無調查之必要，併
    此敘明。
　㈥綜上，本案事證明確，被告犯行堪可認定，應依法論科。　
二、論罪科刑：
  ㈠法律適用：
　　核被告所為，係犯刑法第234條第1項之公然猥褻罪。
　㈡量刑審酌：
　　爰以行為人之責任為基礎，審酌被告於本案行為前，已有二
    度於臺灣鐵路車廂處朝女子露出生殖器自慰至射精，並將精
    液噴灑於被害女子之公然猥褻前案紀錄，素行甚劣，竟不思
    反省改過，猶再犯本案，敗壞善良風俗，毫不尊重女性，顯
    然對得易科罰金之刑罰反應力薄弱，犯後於事證明確之下猶
    僅於偵查中坦承搭乘前揭列車之客觀事實，更迄未賠償告訴
    人所受損害，態度不佳，參以被告於審理時自陳國中畢業之
    智識程度、已婚、現待業中、需扶養未成年子女等生活狀況
    ，暨被告之犯罪動機、行為所生危害程度、目的及手段等一
    切情狀，認被告無值再予寬貸，應量處如主文所示之刑，以
    資儆懲。另卷內查無足以證明被告構成累犯事實之前案徒刑
    執行完畢資料（被告前案紀錄表以外之執行指揮書、執行函
    文、執行完畢文件等相關執行資料），依最高法院刑事大法
    庭110年度台上大字第5660號裁定意旨，本院無從裁量是否
    因累犯而應加重其刑，爰改列為量刑審酌（從重）事由，附
    此敘明。
據上論斷，應依刑事訴訟法第299條第1項前段（依法院辦理刑事
訴訟案件應行注意事項第159點，判決書據上論結部分，得僅引
用應適用之程序法條），判決如主文。
本案經檢察官戚瑛瑛提起公訴，檢察官呂俊儒到庭執行職務。
中　　華　　民　　國　　111 　年　　7 　　月　　20　　日
                  刑事第二十庭  法  官  賴鵬年
以上正本證明與原本無異。 
如不服本判決應於收受送達後20日內向本院提出上訴書狀，並應
敘述具體理由；其未敘述上訴理由者，應於上訴期間屆滿後20日
內向本院補提理由書（均須按他造當事人之人數附繕本）「切勿
逕送上級法院」。告訴人或被害人如對於本判決不服者，應具備
理由請求檢察官上訴，其上訴期間之計算係以檢察官收受判決正
本之日期為準。 因疫情而遲誤不變期間，得向法院聲請回復原
狀。
                                書記官　萬可欣
中　　華　　民　　國　　111 　年　　7 　　月　　20　　日
附錄本案論罪科刑法條全文：
中華民國刑法第234條
意圖供人觀覽，公然為猥褻之行為者，處1年以下有期徒刑、拘
役或9千元以下罰金。
意圖營利犯前項之罪者，處2年以下有期徒刑、拘役或科或併科3
萬元以下罰金。